臺灣新北地方法院板橋簡易庭民事簡易判決
110年度板簡字第2713號
原      告  吳義雄  
被      告  林程    
上列當事人間請求侵權行為損害賠償事件，於中華民國111年9月
13日言詞辯論終結，本院判決如下：
    主 文
一、被告應給付原告新臺幣25萬1,121元，及自民國110年10月12
    日起至清償日止，按年息5%計算之利息。
二、原告其餘之訴駁回。
三、訴訟費用由被告負擔60%，餘由原告負擔。
四、本判決原告勝訴部分得假執行。但被告如以新臺幣25萬1,12
    1元為原告預供擔保，得免為假執行。
五、原告其餘假執行之聲請駁回。
    事實及理由
一、原告主張:被告於民國109年7月28日11時許，駕駛車號000-0
    0號營業小客車(下稱本件汽車)，沿新北市板橋區中山路一
    段往四川路一段方向直行，於行經中山路一段與館前西路交
    叉口時欲行右轉至館前西路；斯時原告騎乘車號000-000普
    通重型機車(下稱本件機車)，沿四川路一段往中山路一段方
    向直行，於行經四川路與館前西路路口時欲行左轉至館前西
    路，被告此時理應注意車前狀況，且依當時並無不能注意之
    情事，竟疏未注意，自後方撞到本件機車，致原告人車倒地
    ，因而受有肩頰間挫傷、肋骨挫傷、雙膝、右肩、右肘擦傷
    、左遠端橈骨線性骨折等傷害(下稱本件傷害)，致原告受有
    醫療費用(包含醫材費用)新臺幣(下同)14萬6855元、看護費
    用24萬元、修車費用2,900元、精神慰撫金10萬元之損害，
    扣除已經領取的強制汽車責任保險金6萬5,308元，原告總計
    仍受有42萬4447的損害等語。爰依民法第184條第1項前段、
    第2項前段、第191條之2前段、第193條、第195條第1項規定
    ，為以下聲明:㈠被告應給付原告42萬4,447元，及自110年10
    月12日起至清償日止，按年息5％計算之利息。㈡願供擔保，
    請准宣告假執行。
二、被告抗辯:被告對於本件車禍沒有肇事責任，被告毋庸賠償
    ，況原告已經取得強制汽車責任保險理賠9萬1,708元，此部
    分應該從原告的請求中扣除等語置辯，並聲明:原告之訴駁
    回。
三、本件原告因109年7月28日11時許，沿四川路一段往中山路一
    段方向直行，於行經四川路與館前西路路口時欲行左轉至館
    前西路人車倒地，而支出醫療費用(包含醫材費用)14萬6855
    元、看護費用24萬元、修車費用2,900元，並提出診斷證明
    書、受傷照片、費用明細表、醫療費用收據、醫材費用收據
    、修車費用收據為證，被告未於言詞辯論期日有任何爭執，
    堪信為真實。又被告抗辯原告已經受有強制汽車責任保險理
    賠的金額為9萬1,708元，亦經原告於言詞辯論期日所坦承，
    此部分亦可信為真實。
四、本院審酌原告主張及被告之抗辯，認本件應審酌者為㈠、就
    本件車禍而言，被告是否為肇事原因而有責任?㈡、原告是否
    「與有過失」?㈢、原告得請求之賠償為多少?茲說明如下:
㈠、被告對於本件車禍有肇事原因而有損害賠償責任:
    本院於111年9月13日言詞辯論期日，當庭勘驗本件事發地點
    的監視器光碟(內容詳附表一)，依勘驗內容可知，當原告騎
    乘本件機車要自四川路一段(往中山路一段方向)，左轉進入
    館前西路時，被告駕駛本件汽車自原告的右後方撞擊到原告
    跟其所騎乘的機車，致使原告人車倒地，從事發的地點來看
    ，被告理應可以看到原告已經從四川路一段，往中山路一段
    方向左轉進入館前西路，卻沒有注意原告及本件機車，更忽
    略道路交通安全規則第102條第1項第8款「對向行駛之左右
    轉車輛已轉彎須進入同一車道時，右轉彎車輛應讓左轉彎車
    輛先行」之注意義務，顯係有過失，況新北市車輛行車事故
    鑑定覆議會鑑定覆議意見書(內容節略於附表二)亦認為被告
    就本件車禍該當「右轉彎後變換車道未注意左側車輛」，而
    為肇事原因，亦與本院認定相符，基此，被告於本件車禍而
    言，確實為肇事原因而因負損害賠償之責任。
㈡、本件有「與有過失」之情形:
    根據事發地點的GOOGLE MAP街景所示(本院卷第299頁)，原
    告騎乘本件機車要自四川路一段(往中山路一段方向)，欲左
    轉進入館前西路時(該街景圖藍色線)，是可以注意到被告的
    車輛的行進狀況的(該街景圖紅色線)，但是被告卻沒有注意
    到此開狀況而為必要之舉動(例如停車、減速慢行)，逕自左
    轉進入館前西路，實有未盡注意義務之舉，佐以新北市車輛
    行車事故鑑定覆議會鑑定覆議意見書亦認為原告就本件車禍
    該當於「行至交岔路口，左轉彎後變換車道未注意右側車輛
    」而為肇事原因，亦與本院認定相符，基此，本件原告亦為
    本件車禍肇事之原因，可以認定。本院參酌車禍發生的狀況
    、兩造於車禍時之行為，另考量道路交通安全規則第102條
    第1項第8款的規範意旨，認為原告與被告為肇事原因之責任
    分別為30%、70%。至原告雖然主張其於本件全無肇事責任，
    但其所舉之證據，並不足以推翻本院依據勘驗筆錄、GOOGLE
     MAP街景、鑑定書等一切證據所為之認定，原告此部分主張
    尚難憑採。
㈢、原告得請求之賠償數額為多少?
１、至本件言詞辯論終結為止，被告對於醫療費用(包含醫材費用
    )14萬6855元、看護費用24萬元、修車費用2,900元並未有所
    爭執，佐以原告確實有提出相關單據以資佐證，此部分金額
    應無疑義，有疑義者為精神慰撫金之數額。
２、原告請求之精神慰撫金10萬元，尚稱允當:
　　按被害人因身體、健康受侵害，致受有非財產上之損害者，
    雖亦得請求賠償，惟酌定精神慰撫金之多寡時，應斟酌被害
    人及加害人雙方之身份、資力、經濟狀況、加害程度、被害
    人所受痛苦及其他各種情形，以核定相當之數額。本件原告
    因本件車禍事故致其身體受有傷害，已造成其生活起居之不
    便，精神、身體、健康及生活品質應均受有一定程度之痛苦
    及影響，其依民法第195條第1項前段規定請求被告賠償非財
    產上之損害，核屬有據。經查，原告自陳現已退休，且依卷
    附的財產、所得線上調查結果可知，原告之財產非薄；被告
    則自陳其現為計程車司機，每月收入約2萬元，而依卷附的
    財產、所得線上調查結果可知，被告之財產亦非薄，本院另
    審酌雙方的身分、年齡等狀況，認為依原告現在之年紀，因
    本件車禍受傷，歷經手術、持續門診治療(附民卷第37頁)，
    應以對於原告的日常生活及精神有相當影響，認原告請求之
    精神慰撫金以10萬元，並無不當。
３、基此，原告原得主張之請求金額為48萬9,755元(計算式:醫療
    費用(包含醫材費用)14萬6855元+看護費用24萬元+修車費用
    2,900元+精神慰撫金10萬元=48萬9,755元)，然因原告有「
    與有過失」的情形，就被告應負擔之損害賠償責任應該減免
    30%，經計算後，被告應負擔的損害賠償數額為34萬2,829元
    (計算式:48萬9,755元元 x 70%=34萬2,829元，小數點以下
    四捨五入)。又被告應該賠償的金額，依法應該扣掉強制汽
    車責任保險已經填補損害之金額即9萬1,708元，經扣減後，
    被告應負擔的損害賠償責任為25萬1,121元。
五、綜上所述，原告依侵權行為之法律關係，請求被告應給付原
    告25萬1,121元，及自110年10月12日起至清償日止，按年息
    5％計算之利息為有理由，應予准許，逾此範圍之請求，為無
    理由，不應准許。
六、又本件係民事訴訟法第427條第2項第11款所定之簡易訴訟案
    件，依同法第389條第1項第3款，本院就原告勝訴部分，職
    權宣告假執行。又被告未就免為假執行為主張，然本院依民
    事訴訟法第392條第2項，酌定相當之金額，使被告能以提出
    相當之擔保金的方式免為假執行。至原告敗訴部分，其假執
    行之聲請已失所依據，應予駁回。
七、本件事證已臻明確，兩造其餘攻防方法及所提證據，核與判
    決結果不生影響，爰不予逐一論駁。又民事訴訟原則上採取
    辯論主義，當事人是否有其他應扣減賠償之金額主張，不宜
    由法院主動職權審酌，併予敘明。
八、訴訟費用負擔之依據：民事訴訟法第79條。
中　　華　　民　　國　　111 　年　　9 　　月　　23　　日
    　　　　　　　　　　　臺灣新北地方法院板橋簡易庭
                              法  官  沈易
以上正本係照原本作成。
如不服本判決，應於送達後20日內，向本庭（新北市○○區○○路0
段00巷0號）提出上訴狀並表明上訴理由，如於本判決宣示後送
達前提起上訴者，應於判決送達後20日內補提上訴理由書（須附
繕本）。如委任律師提起上訴者，應一併繳納上訴審裁判費。
中　　華　　民　　國　　111 　年　　9 　　月　　26  　日
                              書記官  劉美蘭

附表一(勘驗筆錄；本院卷第294-295頁；勘驗監視器光碟，檔名
:10907DP0000000_00000000000000000):
編號 畫面內時間 畫面內容 1 11:48:13- 11:48:16 原告騎乘本件機車自畫面左下角出現，自四川路一段(往中山路一段方向)，左轉準備進入館前西路 2 11:48:16- 11:48:18 一、原告騎乘本件機車，持續左轉進入館前西路。 二、被告駕駛本案汽車，自畫面右側出現，自中山路一段(往四川路一段方向)，右轉準備進入館前西路。 3 11:48:18- 11:48:19 被告駕駛本件汽車自原告的右後方撞擊到原告跟其所騎乘的機車，致使原告人車倒地 

附表二(新北市車輛行車事故鑑定覆議會鑑定覆議意見書):
鑑定覆議意見:原告駕駛普通重型機車，行至交岔路口，左轉彎後變換車道未注意右側車輛；被告駕駛營業小客車，右轉彎後變換車道未注意左側車輛，同為肇事原因。